臺灣高等法院臺中分院民事判決　　　　　　94年度訴字第29號
　　原　　告　甲○○
　　被　　告　乙○○
　　　　　　　　　　　（另案
上列被告因使人受重傷案件，原告提起刑事附帶民事訴訟，請求
侵權行為損害賠償事件，經刑事庭裁定移送審理，本院於94年 9
月20日言詞辯論終結，茲判決如下︰
    主    文
被告應給付原告新臺幣貳佰參拾陸萬伍仟伍佰肆拾壹元，及自民
國94年3月24日起，至清償日止，按年息百分之五計算之利息。
訴訟費用由被告負擔。
原告假執行之聲請駁回。
    事    實
一、原告聲明求為判決：(一)被告應給付原告新臺幣 0000000元，
    及自附帶民事訴訟訴狀繕本送達被告翌日起至清償日止，按
    年息百分之五計算之利息。(二)訴訟費用由被告負擔。(三)請免
    提供擔保宣告假執行。其陳述略以：
  (一)被告乙○○基於使原告甲○○受重傷之犯意，於民國（下同
    ）93年10月2日13時許，在台中縣太平市○○路○段32巷25號
    原告住處，持以「仙麗絲草本精華修護潤髮乳」瓶裝之硫酸
    一瓶往原告之正面噴灑，致原告受有左臉部、頭皮、眼角膜
    、左耳、左肩部化學性灼傷（深2度至3度、面積5﹪～10﹪
    ），植皮術後併疤痕孿縮。原告隨即送醫急診住院38天，至
    93年11月8日出院，後又於94年1月2日入院，翌日接受疤痕
    鬆弛術及多層次皮膚移植術，93年1月13日出院，再住院12
    天（兩次住院共計50日）。
  (二)刑事部分，業經台灣台中地方法院檢察署檢察官偵查起訴，
    歷經一審台灣台中地方法院以93年度訴字第2567號、二審本
    院以94年度上訴字第444 號刑事判決，判處有期徒刑10年在
    案。原告之受傷與被告之侵害行為有相當因果關係。按因故
    意或過失，不法侵害他人之權利者，負損害賠償責任。又不
    法侵害他人之身體或健康者，對於被害人因此喪失或減少勞
    動能力或增加生活上之需要時，應負損害賠償責任。又不法
    侵害他人之身體、健康，被害人雖非財產上之損害，亦得請
    求賠償相當之金額。民法第184條第1項前段、第193條第1項
    、第195條第1項，分別定有明文。
  (三)原告受傷住院50日，支付醫療費用兩筆醫療費用各新臺幣45
    981元、293250元，共 339141元，此有國軍台中總醫院醫療
    費用明細二紙在卷可稽，此項醫療費用應由被告賠償。又原
    告目前左臉部、頭皮、左耳、左肩部之疤痕仍需要整容，此
    有照片一張可憑，估計費用為100萬元，此項費用亦應由被
    告支付。又原告因傷住院50日，無法工作，依最低工資額每
    日528元（每月15840元）計算，原告無法工作損失26400 元
    ，亦應由被告賠償。另硫酸乃強酸性之化學物質，具高度之
    腐蝕性，受灼傷者不僅於長期治療之過程中承受生理上相當
    難耐之痛苦及生活上種種不便，顏面之灼傷，更需面對容貌
    易引人側目之心理負擔，甚至因而造成自信低落或其他心理
    傷害，原告受有極大之痛苦，被告應賠償精神慰撫金100 萬
    元。以上賠償金額合計為0000000元。
二、被告之聲明及陳述：被告對於原告提出請求之項目及金額不
    爭執，也願意按原告請求之項目及金額，如數給付，惟被告
    目前仍因刑事案件被羈押中，須待出獄後始有能力支付。
    理  由
一、原告主張：被告於93年10月2 日13時許，在台中縣太平市○
    ○路○ 段32巷25號原告住處，持硫酸一瓶噴灑原告，致原告
    受有左臉部、頭皮、眼角膜、左耳、左肩部化學性灼傷（深
    2度至3度、面積5﹪～10﹪），植皮術後併疤痕孿縮受重傷
    之事實，為被告所不爭執，且核與調閱之台灣台中地方法院
    93年度訴字第2567號、本院94年度上訴字第444 號刑事偵審
    案卷，判處被告有期徒刑10年罪刑，所認定之犯罪事實相符
    。是原告主張被告之上開侵權行為事實，堪以認定。
二、原告依民法第184條第1項前段、第193條第1項、第195條第1
    項規定，提出國軍台中總醫院醫療費用明細二紙，證明其因
    前揭傷害，兩次住院共計50日，支付醫療費用共339141元。
    且其住院期間無法工作，依最低工資額每日528元（每月158
    40元）計算，受有無法工作損失 26400元。又原告受傷部位
    之疤痕仍需要整容，估計費用為100 萬元，並原告受灼傷後
    須承受生理上相當難耐之痛苦及生活上種種不便，更需面對
    容貌易引人側目之心理負擔，精神上受有極大之痛苦，被告
    應賠償精神慰撫金100萬元。合計請求原告賠償0000000元。
    被告對於原告上開請求之項目及金額均表示不爭執，也表明
    願意按原告請求之項目及金額，如數給付，即已就原告主張
    之事實全部予以自認，依民事訴訟法第279條第1項，原告無
    庸舉證，除關於原告請求免其提供擔保宣告假執行部分，因
    原告並未釋明在判決確定前不為執行，恐受難於抵償或難於
    計算之損害，故不能准許外，即應依原告請求之項目及金額
    ，而判決原告勝訴。至被告辯稱其目前仍因刑事案件被羈押
    中，須待出獄後始有能力支付乙節，則屬將來執行之問題，
    與事實之認定無涉。
三、綜上說明，原告請求被告給付 0000000元，及自附帶民事訴
    訟訴狀繕本送達翌日即94年3 月24日起，至清償日止，按年
    息百分之五計算之利息，為有理由，應予准許。至原告請求
    免提供擔保宣告假執行，則不能准許，原告該部分聲請應予
    駁回。
四、據上論結：本件原告之訴，為一部有理由，一部無理由，依
    民事訴訟法第79條，判決如主文。
中　　華　　民　　國　　94　　年　　9　　月　　30 　　日
                民事第五庭審判長法　官  陳滿賢
                                法　官  朱  樑
                                法　官  古金男
上列正本係照原本作成。
如對本判決上訴，須於收受判決送達後二十日內向本院提出上訴
書狀，其未表明上訴理由者，應於提出上訴後二十日內向本院提
出上訴理由書 (須按他造人數附具繕本)。
上訴時應提出委任律師為訴訟代理人之委任狀。具有民事訴訟法
第四百六十六條之一第一項但書或第二項之情形為訴訟代理人者
，另應附具律師及格證書及釋明委任人與受任人有該條項所定關
係之釋明文書影本。
                                書記官  王麗英
中　　華　　民　　國　　94　　年　　9 　　月　　30　　日
                                                      Ｈ
